臺灣高雄地方法院刑事判決　　　　　　　 100年度訴字第94號
公　訴　人　臺灣高雄地方法院檢察署檢察官
被　　　告　吳志明
上列被告因妨害風化案件，經檢察官提起公訴（99年度偵字第36
17號），本院改依簡式審判程序審理，判決如下：
    主  文
吳志明共同犯圖利容留性交罪，處有期徒刑參月，如易科罰金，
以新臺幣壹仟元折算壹日。扣案之坐檯單壹張沒收。
    事  實
一、吳志明受某真實姓名、年籍不詳，綽號「坤哥」之成年男子
    僱用，在址設高雄市新興區○○○路7 號之「君悅美顏館」
    工作，並同意出名擔任該店家之登記負責人。其明知「君悅
    美顏館」內之女性服務生，會與來店消費之男客從事性交易
    ，竟仍因圖取上開綽號「坤哥」之人所允諾給與之每月新臺
    幣（下同）2 萬5000元報酬，而與該綽號「坤哥」之人共同
    基於意圖使女子與他人為性交、猥褻行為而媒介、容留以營
    利之犯意聯絡，於民國99年1 月19日下午5 時許，在男客黃
    江宏至「君悅美顏館」消費時，以1400元之代價，媒介該店
    所僱用之成年女子朱雯麟為黃江宏服務，並容留渠2 人在「
    君悅美顏館」2 樓之203 室內，由朱雯麟為黃江宏進行俗稱
    「半套」性交易（以口交及以手按摩性器方式，使男客射精
    ）之性交、猥褻行為。嗣於同日下午6 時許，警方人員持本
    院核發之搜索票至「君悅美顏館」搜索，當場扣得前開綽號
    「坤哥」之人所有之坐檯單1 張（供記載前開性交易使用）
    ，及與前開性交易無關之監視器主機1 台、遙控器2 個、潤
    滑液1 瓶，並在朱雯麟所有之美容用具盒內扣獲未使用之保
    險套1 只，復經當場詢問黃江宏後，始悉上情。
二、案經高雄市政府警察局新興分局移送臺灣高雄地方法院檢察
    署檢察官偵查起訴。
    理  由
一、按本件被告吳志明所犯係死刑、無期徒刑、最輕本刑為3 年
    以上有期徒刑以外之罪，其於準備程序就前揭被訴事實為有
    罪之陳述，經受命法官告知簡式審判程序之旨，並聽取其與
    檢察官意見後，本院認無不得或不宜改依簡式審判程序進行
    之處，爰依刑事訴訟法第273 條之1 第1 項、第284 條之1
    ，裁定本件由受命法官獨任進行簡式審判程序，合先敘明。
    又本件既改行簡式審判程序，則下述被告以外之人於審判外
    所為之言詞、書面陳述，依刑事訴訟法第159 條第2 項之規
    定，自應具有證據能力，併予敘明。
二、前揭犯罪事實，業據被告於本院審理中坦承不諱，核與證人
    黃江宏於警詢及偵訊中之證述情節相符（見偵卷第8 至10頁
    、第68、69頁），並有高雄市政府警察局新興分局執行臨檢
    現場檢查紀錄（見偵卷第11、12頁）、本件搜索扣押筆錄及
    扣押物品目錄表（見偵卷第14至16頁）、現場查獲相片（見
    偵卷第18、19頁）、「君悅美顏館」商業登記抄本（見偵卷
    第24頁）在卷可稽，及保險套1 個、坐檯單1 張扣案足憑，
    則被告前開自白顯與事實相符，堪以採信。至證人朱雯麟於
    警詢及偵訊中，雖均否認於前開時、地有與證人黃江宏從事
    俗稱之「半套性交易」（見偵卷第5 至7 頁、第43、44頁）
    ，然其證詞非但與證人黃江宏所言不相符合，且與本件警方
    人員在證人朱雯麟所有之美容用具盒內扣獲前揭保險套，而
    證人朱雯麟於警詢中，並自承扣案之前開保險套係其準備為
    客人進行「半套性交易」使用乙情（見偵卷第7 頁），有所
    扞格；又本件證人黃江宏於前開時、地，若未與證人朱雯麟
    從事俗稱之「半套性交易」，衡情其當不至無故自承有此行
    為，反就證人朱雯麟立場以觀，其與證人黃江宏從事俗稱「
    半套性交易」遭查獲之結果，將使其自身受有社會秩序維護
    法之處罰，而「君悅美顏館」人員亦將因之涉犯刑責，按理
    其自較有動機為不實之陳述，而徵證人黃江宏所言顯較證人
    朱雯麟所述為可信，職是，尚無從以證人朱雯麟前開證詞，
    為何有利於被告之認定。綜上，本件事證明確，被告前揭犯
    行，足堪認定。
三、按性交者，謂非基於正當目的所為之下列性侵入行為：（一
    ）以性器進入他人之性器、肛門或口腔，或使之接合之行為
    ；（二）以性器以外之其他身體部位或器物進入他人之性器
    、肛門，或使之接合之行為，刑法第10條第5 項定有明文。
    本件證人朱雯麟於前開時、地，既有為證人黃江宏進行俗稱
    口交之行為（即以口腔與性器接合），依據上開刑法第10條
    第5 項之規定，渠2 人此部分所為，自屬刑法上所稱之性交
    行為。因此，核被告所為，係犯刑法第231 條第1 項之圖利
    容留性交罪。被告雖同時媒介、容留女子與他人為性交、猥
    褻（指以手按摩性器部分）行為，但其中猥褻之低度行為，
    為性交之高度行為所吸收，而媒介之低度行為，亦為容留之
    高度行為所吸收，均不另論罪。又被告上開圖利容留性交、
    猥褻犯行，起訴書之犯罪事實欄雖有記載，然於所犯法條欄
    內漏未論列，應予補充。被告就本件犯行，與前揭綽號「坤
    哥」之成年男子間，有犯意聯絡及行為分擔，為共同正犯。
    爰審酌被告明知政府執法單位極力掃蕩色情，以端正社會風
    氣，仍無視三令五申，為圖得前揭綽號「坤哥」之人所允諾
    給與之報酬，而參與本件犯行，助長社會不良風氣、敗壞善
    良風俗，行為實有可議之處，然念其先前並無犯罪經論罪科
    刑之紀錄，有臺灣高等法院被告前案紀錄表附卷足按，素行
    尚佳，且犯後終能坦承犯行，態度尚可等一切情狀，量處如
    主文所示之刑，並諭知易科罰金之折算標準，以資儆懲。扣
    案之坐檯單1 張，係前揭綽號「坤哥」之人所有，且用以記
    載證人朱雯麟與男客黃江宏為前揭性交易之情形，而為供本
    件犯罪所用之物，要據被告於本院審理中陳述明確（見本院
    2 卷第21頁），爰依刑法第38條第1 項第2 款規定及共同正
    犯責任共同之法理，併予宣告沒收。另扣案之監視器主機1
    台、遙控器2 個、潤滑液1 瓶等物，依被告於本院審理中所
    述，其中之監視器主機及遙控器，係用以防範至該店消費之
    客人行竊及擅自亂闖，至潤滑液則是從事正常按摩業務時所
    用（見本院2 卷第12、22頁），而審諸被告業已坦認犯行，
    且該等扣案物品又非甚具價值之物，衡情其應無就此為不實
    陳述之必要，堪認該等扣案物品並非供本件犯罪使用；另扣
    案未使用之保險套1 個，係證人朱雯麟所有，業據證人朱雯
    麟於警詢中、被告於本院審理中陳明在卷（見偵卷第17頁、
    本院2 卷第22頁），且證人朱雯麟與被告間又未存有共同正
    犯關係。從而，前揭坐檯單以外之扣案物品，均未符得予沒
    收之規定，是不為沒收之宣告，附此敘明。
據上論斷，應依刑事訴訟法第273 條之1 第1 項、第284 條之1
、第299 條第1 項前段，刑法第28條、第231 條第1 項、第41條
第1 項前段、第38條第1 項第2 款，刑法施行法第1 條之1 ，判
決如主文。
本案經檢察官鄧藤墩到庭執行職務。
中    華    民    國   100    年    2     月    9     日
                  刑事第十七庭  法  官  陳君杰
以上正本證明與原本無異。
如不服本判決應於收受送達後10日內向本院提出上訴書狀，並應
敘述具體理由；如未敘述上訴理由者，應於上訴期間屆滿後20日
內向本院補提理由書（均須按他造當事人之人數附繕本）「切勿
逕送上級法院」。
中    華    民    國   100    年    2     月    10    日
                                書記官  紀龍年
附錄本判決論罪科刑法條全文：
刑法第231 條第1 項
意圖使男女與他人為性交或猥褻之行為，而引誘、容留或媒介以
營利者，處5 年以下有期徒刑，得併科10萬元以下罰金。以詐術
犯之者，亦同。